【裁判字號】    95,上易,2132
【裁判日期】    951220
【裁判案由】    竊盜
【裁判全文】
臺灣高等法院刑事判決                95年度上易字第2132號
    上  訴  人
    即  被  告  甲○○
上列上訴人因竊盜案件，不服臺灣臺北地方法院95年度易字第
2056號，中華民國95年9月29日第一審判決（起訴案號：臺灣臺
北地方法院檢察署95年度偵字第19603號），提起上訴，本院判
決如下：
    主  文
上訴駁回。
    事實及理由
一、本案經本院審理結果，認第一審以上訴人即被告甲○○在車
    站竊盜，累犯，處有期徒刑1年。應於刑之執行前令入勞動
    場所強制工作3年。其認事、用法及量刑均無不當，應予維
    持，並引用第一審判決書記載之事實、證據及理由（如附件
    ）。
二、
（一）被告有多次竊盜前科，其中於民國（下同）89年間因竊盜
      罪，經原審以89年度易字第1895號刑事判決判處有期徒刑
      1年2月，刑前強制工作3年確定，於94年4月8日縮刑期滿
      執行完畢；又於94年間因竊盜罪，經原審以94年度簡字第
      1145號刑事簡易判決判處有期徒刑3月確定，於94年9月6
      日易科罰金執行完畢；再於94年間因竊盜罪，經本院以94
      年度易字第1329號刑事判決判處有期徒刑5月確定，甫於
      95年8月9日易科罰金執行完畢出監。此有本院被告前案紀
      錄表在卷可參，其於有期徒刑執行完畢後，5年以內再故
      意犯本件有期徒刑以上之罪，不論依修正前之刑法第47條
      ，或修正後刑法第47條第1項之規定，均構成累犯，故修
      正後之新法對被告並未較為有利，依刑法第2條第1項之規
      定，應依行為時法即修正前刑法第47條，論以累犯，並加
      重其刑。
（二）被告行為後刑法第47條之規定雖經修正，業如前述，惟行
      為後，法律有變更者，依修正前刑法第2條第1項之規定，
      以適用裁判時法為原則，如行為時法有利於行為人，則例
      外適用行為時法；依修正後刑法第2條第1項規定，以適用
      行為時法為原則，惟如裁判時法有利於行為人，則例外適
      用裁判時法。以往實務見解，認原判決未及比較適用新舊
      法時，上訴後，雖比較結果以舊法有利於行為人，而原判
      決別無其他撤銷事由，仍應由本院以此為由撤銷改判。惟
      修正後之規定係以適用行為時法為原則，因此原判決雖未
      及比較適用，然上訴本院後，經比較新舊法，行為後之法
      律並非較有利於行為人，仍應適用行為時法，則原判決適
      用行為時法即無不當，自不構成撤銷理由，併予敘明。
三、被告上訴意旨略以：原審量刑過重，且諭知強制工作3年不
    當云云。惟查，原審已於理由欄貳、二中詳細說明被告為累
    犯，應依修正前刑法第47條之規定加重其刑。爰審酌被告有
    多次竊盜前科，素行不佳，不思以正當途徑賺取金錢，竊取
    他人隨身財物，危害社會秩序及侵害他人財產權非輕，然其
    所竊得財物業經被害人領回，犯後尚能坦承犯行，兼衡其犯
    罪之動機、目的、手段、生活狀況、智識程度等一切情狀，
    認檢察官具體求處有期徒刑1年，要與被告之犯行相當，爰
    依檢察官之具體求刑對被告量處有期徒刑1年。另審酌被告
    有多次竊盜前科，且均係於前案判決或甫執行完畢即再犯，
    各次犯罪期間均相當接近，此有本院被告前案紀錄表可資參
    照，又甫因竊盜罪於95年8月9日易科罰金執行完畢出監，旋
    即為本案竊盜犯行，其有犯罪之習慣甚明，被告在前經監獄
    執行仍未悛悔，復一再犯案，顯見監獄之執行難收矯正之功
    ，爰依竊盜犯贓物犯保安處分條例第3條第1項之規定，諭知
    於刑之執行前，令入勞動場所強制工作3年，以資矯治。原
    判決就量刑輕重及被告依法有諭知強制工作之必要等，既已
    論敘綦詳，是被告上訴指摘原審量刑過重且諭知強制工作3
    年不當，為無理由，應予駁回。
據上論斷，應依刑事訴訟法第373條、第368條，判決如主文。
本案經檢察官沈世箴到庭執行職務。
中    華    民    國    95    年    12    月    20    日
                  刑事第八庭審判長法  官  鄭文肅
                                  法  官  江國華
                                  法  官  楊炳禎
以上正本證明與原本無異。
不得上訴。
                                  書記官  廖素花
中    華    民    國    95    年    12    月    21    日
附錄本案論罪科刑法條全文
刑法第三百二十一條
犯竊盜罪而有左列情形之一者，處六月以上、五年以下有期徒刑
：
一、於夜間侵入住宅或有人居住之建築物、船艦或隱匿其內而犯
    之者。
二、毀越門扇、牆垣或其他安全設備而犯之者。
三、攜帶兇器而犯之者。
四、結夥三人以上而犯之者。
五、乘火災、水災或其他災害之際而犯之者。
六、在車站或埠頭而犯之者。
前項之未遂犯罰之。
附件：
【裁判字號】 95 , 易 , 2056
【裁判日期】 950929
【裁判案由】 竊盜
【裁判全文】
臺灣臺北地方法院刑事判決      九十五年度易字第二○五六號
公  訴  人  臺灣臺北地方法院檢察署檢察官
被      告  甲○○
上列被告因竊盜案件，經檢察官提起公訴（九十五年度偵字第一
九六○三號），本院判決如下：
    主  文
甲○○在車站竊盜，累犯，處有期徒刑壹年。應於刑之執行前令
入勞動場所強制工作年。
    事  實
一、甲○○有多次竊盜前科，其中於民國八十九年間因竊盜罪，
    經本院以八十九年度易字第一八九五號刑事判決判處有期徒
    刑一年二月，刑前強制工作三年確定，於九十四年四月八日
    縮刑期滿執行完畢；又於九十四年間因竊盜罪，經本院以九
    十四年度簡字第一一四五號刑事簡易判決判處有期徒刑三月
    確定，於九十四年九月六日易科罰金執行完畢；再於九十四
    年間因竊盜罪，經本院以九十四年度易字第一三二九號刑事
    判決判處有期徒刑五月確定，甫於九十五年八月九日易科罰
    金執行完畢出監，顯有犯罪之習慣，猶不思悛悔，於九十五
    年九月十日十八時十分許，在臺北市○○區○○路三十七號
    前公車招呼站，見黃詩靈疏未將肩掛之皮包拉鍊拉起，竟萌
    生貪念，意圖為自己不法之所有，趁公車進站，乘客群集公
    車車門口欲上車之際，徒手竊取乘客黃詩靈置於肩掛皮包內
    之ＬＶ牌咖啡色皮夾一只（內含黃詩靈之身分證、駕駛執照
    、全民健康保險卡、國泰世華銀行金融卡及信用卡、臺新銀
    行新光三越聯名卡各一張），得手後，為警當場查獲。
二、案經臺北市政府警察局刑事警察大隊報請臺灣臺北地方法院
    檢察署檢察官偵查起訴。
    理  由
壹、證據能力方面：
    按被告以外之人於審判外之言詞或書面陳述，除法律有規定
    者外，不得作為證據，刑事訴訟法第一百五十九條第一項固
    定有明文；惟被告以外之人於審判外之陳述，雖不符刑事訴
    訟法第一百五十九條之一至第一百五十九條之四之規定，而
    經當事人於審判程序同意作為證據，法院審酌該言詞陳述作
    成時之情況，認為適當，亦得為證據，同法第一百五十九條
    之五第一項亦有明文。證人即被害人黃詩靈於警詢中之證述
    ，雖屬審判外之陳述，然被告甲○○於本院審理時對證人黃
    詩靈警詢筆錄之證據能力並未爭執，本院審酌證人黃詩靈於
    警詢中之供述，係於案發之初立即製作，對案發情況之記憶
    當甚為清晰，不致發生一般傳聞證據中證人記憶瑕疵之風險
    ，且其證述情節與卷證相符，足認證人黃詩靈於警詢中之供
    述，適為本案之證據。
貳、實體方面：
一、上揭犯罪事實，業據被告甲○○於警詢、偵查、本院訊問及
    審理時均坦承不諱（見臺灣臺北地方法院檢察署九十五年度
    偵字第一九六○三號偵查卷第六頁至第八頁、第三十二頁至
    第三十三頁、本院九十五年度聲羈字第四○九號刑事卷第四
    頁、本院九十五年度易字第二○五六號刑事卷第十九頁），
    核與被害人黃詩靈於警詢中指述：當時其在臺北市○○區○
    ○路三十七號前公車招呼站等公車，公車停靠時，因上公車
    之人潮擁擠，又下著雨，其急於上公車，不知置放肩背皮包
    內之ＬＶ牌咖啡色皮夾遭竊，其到家後接獲電話始知上情，
    警方自被告身上查獲之皮夾即為其所失竊之物等情相符（見
    同上偵查卷第十六頁至第十八頁），並有被害人所出具之贓
    物認領保管單在卷可稽（見同上偵查卷第十九頁），足徵被
    告任意性自白核與事實相符，應堪採信。本案事證明確，被
    告在車站竊盜犯行洵堪認定，應依法論科。
二、按刑法第三百二十一條第一項第六款所謂車站，係指旅客上
    下停留及其必須經過之場所而言（最高法院八十年度臺上字
    第三一七二號判決參照）。核被告在公車招呼站竊取被害人
    皮夾之行為，係犯刑法第三百二十一條第一項第六款之在車
    站竊盜罪。被告曾於八十九年間因竊盜罪，經本院以八十九
    年度易字第一八九五號刑事判決判處有期徒刑一年二月，刑
    前強制工作三年確定，於九十四年四月八日縮刑期滿執行完
    畢；又於九十四年間因竊盜罪，經本院以九十四年度簡字第
    一一四五號刑事簡易判決判處有期徒刑三月確定，於九十四
    年九月六日易科罰金執行完畢；再於九十四年間因竊盜罪，
    經本院以九十四年度易字第一三二九號刑事判決判處有期徒
    刑五月確定，於九十五年八月九日易科罰金執行完畢出監，
    此有臺灣高等法院被告前案紀錄表存卷可按（見同上本院第
    二○五六號刑事卷第三頁至第十五頁），其前受有期徒刑執
    行完畢，於五年以內故意再犯本案有期徒刑以上之罪，為累
    犯，應依刑法第四十七條規定，加重其刑。爰審酌被告有事
    實欄所載之多次竊盜前科，素行不佳，不思以正當途徑賺取
    金錢，竊取他人隨身財物，危害社會秩序及侵害他人財產權
    非輕，然其所竊得財物業經被害人領回，犯後尚能坦承犯行
    ，兼衡其犯罪之動機、目的、手段、生活狀況、智識程度等
    一切情狀，認公訴人具體求處有期徒刑一年，要與被告之犯
    行相當，爰依公訴人之具體求刑對被告量處如主文所示之刑
    。末查，被告有多次竊盜前科，且均係於前案判決或甫執行
    完畢即再犯，各次犯罪期間均相當接近，此有上揭前案紀錄
    表可資參照，又甫因竊盜罪於九十五年八月九日易科罰金執
    行完畢出監，旋即為本案竊盜犯行，其有犯罪之習慣甚明，
    被告在前經監獄執行仍未悛悔，復一再犯案，顯見監獄之執
    行難收矯正之功，爰依竊盜犯贓物犯保安處分條例第三條第
    一項之規定，諭知於刑之執行前，令入勞動場所強制工作三
    年，以資矯治。
據上論斷，應依刑事訴訟法第二百九十九條第一項前段，刑法第
三百二十一條第一項第六款，竊盜犯贓物犯保安處分條例第三條
第一項、第四條，判決如主文。
本案經檢察官戴文亮到庭執行職務
中    華    民    國  九十五  年    九    月  二十九  日
                          臺灣臺北地方法院刑事第十四庭
                              審判長法  官  宋松璟
                                    法  官  劉煌基
                                    法  官  孫萍萍
以上正本證明與原本無異。
如不服本判決，應於送達後十日內，向本院提出上訴狀。
                                    書記官  張汝琪
中    華    民    國  九十五  年    九    月  二十九  日


司法院資訊處製作；財團法人民間司法改革基金會備份。
